# 我要找注册会计师

提问人：sqrhj 时间：2013-02-22 17:09:10
请问版主：我要在我们这里找到那些应聘的注册会计师怎么找？

回答人：chenyiwei
本网站有专门的“招聘频道”（http://zhaopin.esnai.com/），请到该区域搜索和发布相关信息。“商业海报栏”板块也可使用。 注意：禁止发布“求挂靠”等涉嫌违反法律法规、涉嫌扰乱行业管理秩序的信息。